臺灣桃園地方法院裁定
111年度桃秩聲字第7號
原處分機關  桃園市政府警察局蘆竹分局
聲明異議人
即受處分人  潘瀅如


上列聲明異議人因違反社會秩序維護法案件，對於桃園市政府警
察局蘆竹分局民國111年6月8日蘆警分刑社字第1110015897號處
分書聲明異議，本院裁定如下：
    主    文
異議駁回。
    事實及理由
一、原處分意旨略以：聲明異議人即受處分人潘瀅如（下稱異議
    人），於民國111年5月18日上午6時38分許，在桃園市○○區○
    ○街0巷00號房屋（下稱系爭房屋）前，丟擲雞蛋汙損系爭房
    屋鐵門，因認異議人違反社會秩序維護法第90條第2款之規
    定，而處異議人罰鍰新臺幣（下同）1,500元。
二、聲明異議意旨略以：異議人未於上開時地丟擲雞蛋缺損系爭
    房屋鐵門，原處分在無丟擲雞蛋之人臉部影像等證據下逕認
    為異議人所為，自有不當應予撤銷等語。
三、按被處罰人不服警察機關之處分者，得於處分書送達之翌日
    起5日內聲明異議。聲明異議應以書狀敘明理由，經原處分
    之警察機關向該管簡易庭為之。又簡易庭認為聲明異議無理
    由者，應以裁定駁回之，社會秩序維護法第55條、第57條第
    2項前段分別定有明文。次按未經他人許可，張貼、塗抹或
    畫刻於他人之交通工具、圍牆、房屋或其他建築物者，處3,
    000元以下罰鍰或申誡，社會秩序維護法第90條第2款定有明
    文。
四、經查，證人即系爭房屋住戶邱志維於警詢時證稱：異議人於
    111年5月17日上午6時35分許、18日上午6時32分許均至系爭
    房屋按門鈴，嗣於18日上午6時38分許向系爭房屋鐵門丟擲
    雞蛋造成污損等語（見本院卷第18頁）。又系爭房屋111年5
    月17日上午6時35分許監視錄影畫面顯示一名身披紅色圍巾
    ，身穿淺色長袖、深色長裙、白色長褲及藍色襪子之女子（
    下稱甲女）至系爭房屋按門鈴等情，有上開錄影畫面附卷可
    參（見本院卷第25頁），而系爭房屋111年5月18日上午6時3
    8分許監視錄影畫面顯示一名身穿淺色長袖、深色過膝圍裙
    、白色長褲及藍色襪子之女子（下稱乙女）手握疑似雞蛋物
    品至系爭房屋前方等情，有上開錄影畫面附卷可參（見本院
    卷第23頁），另有同日系爭房屋遭丟擲雞蛋之照片附卷可參
    （見本院卷第24頁）。證人邱志維上開有關異議人於111年5
    月17日上午6時35分許至系爭房屋按門鈴，嗣於18日上午6時
    38分許向系爭房屋鐵門丟擲雞蛋造成污損之警詢證述，核與
    上開錄影畫面內容，大致相符，且甲女、乙女衣著相似，自
    足補強證人邱志維警詢有關甲女、乙女均為異議人證述之憑
    信性。綜合上開證人邱志維警詢證述、錄影畫面及照片，異
    議人於111年5月18日上午6時38分許向系爭房屋鐵門丟擲雞
    蛋造成污損之事實，足堪認定，從而，上開錄影畫面中乙女
    雖無臉部清晰影像，亦不影響上開事實之認定，異議人辯稱
    上開錄影畫面中乙女非異議人，無證據證明其於111年5月18
    日上午6時38分許向系爭房屋鐵門丟擲雞蛋云云（見本院卷
    第3至5頁）自不可採。
五、綜上所述，堪認異議人確有未經他人許可塗抹他人之房屋之
    行為，而違反社會秩序維護法第90條第2款之規定。從而，
    原處分機關依同條之規定，處異議人1,500元之罰鍰，於法
    並無不合。異議人以前揭情詞 指摘原處分不當，聲明請求
    撤銷原處分，為無理由，應予駁回。
六、依社會秩序維護法第57條第2項前段，裁定如主文。　　
中　　華　　民　　國　　111 　年　　7 　　月　　18　　日
                  桃園簡易庭  法  官  張明宏
以上正本證明與原本無異。
本裁定不得抗告。                    
中　　華　　民　　國　　111 　年　　7 　　月　　18　　日
                              書記官  石曉芸